Minutes et répertoires du notaire Jean Marie Paul Augustin THÉRET, 5 février 1879 - 6 juillet 1920 (étude XXXII)
Archives nationales (France)
- Minutes de Jean Marie Paul Augustin THÉRET, 1er février 1879 - 6 juillet 1920; MC/ET/XXXII/751 - MC/ET/XXXII/1332; cauchards de 10 à 15 cm 583 articles
  - Minutes. 1892, 16 décembre - 31 décembre, 16 décembre - 31 décembre 1892; MC/ET/XXXII/920
    - Vente par Alexandrine Henriette Didot épouse de Henri Gélis, propriétaire à Paris, rue du Cherche Midi, n° 9, à Adélaïde Gabrielle Bacon, propriétaire, veuve de Emile Adolphe Allez, demeurant à Paris, boulevard Péreire, n° 203, Aline Gabrielle Allez, épouse de Léon Aumont Thiéville, notaire, d
      acte de vente; Cherche-Midi (rue du); Pereire (boulevard); Bonne-Nouvelle (boulevard de); Berri (rue de); Ternes (avenue des); Didot, Alexandrine Henriette; Gélis, Henri; Bacon, Adélaïde Gabrielle; Allez, Emile Adolphe; Allez, Aline Gabrielle; Aumont Thiéville, Léon; Allez, Emile Adrien; notaire
  - Minutes. 1893, janvier, janvier 1893; MC/ET/XXXII/921
  - Minutes. 1893, février, février 1893; MC/ET/XXXII/922
  - Minutes. 1893, mars, mars 1893; MC/ET/XXXII/923
  - Minutes. 1893, avril, avril 1893; MC/ET/XXXII/924
  - Minutes. 1893, mai, mai 1893; MC/ET/XXXII/925
  - Minutes. 1893, juin, juin 1893; MC/ET/XXXII/926
  - Minutes. 1893, juillet, juillet 1893; MC/ET/XXXII/927
  - Minutes. 1893, août, août 1893; MC/ET/XXXII/928
  - Minutes. 1893, septembre, septembre 1893; MC/ET/XXXII/929
  - Minutes. 1893, octobre, octobre 1893; MC/ET/XXXII/930
  - Minutes. 1893, novembre, novembre 1893; MC/ET/XXXII/931
  - Minutes. 1893, 1er décembre - 15 décembre, 1er décembre - 15 décembre 1893; MC/ET/XXXII/932
  - Minutes. 1893, 16 décembre - 31 décembre, 16 décembre - 31 décembre 1893; MC/ET/XXXII/933
  - Minutes. 1894, janvier, janvier 1894; MC/ET/XXXII/934
  - Minutes. 1894, février, février 1894; MC/ET/XXXII/935
    Attention: acte(s) coté(s) en Réserve
    - Inventaire après décès de Victor Schoelcher, sénateur inamovible, 64 rue de la Victoire, et avenue d'Argenteuil à Houilles., 2 février 1894; MC/RS//1010; 29 ff. papier
      Cote originelle du document:
      MC/ET/XXXII/935
      Acte coté en Réserve.
      Actes signalés par le personnel du Minutier central des notaires de Paris, 2002-2011 (base de données migrée: voir contexte dans le Plan d’orientation général - Notaires de Paris, guides thématiques du Minutier).
      Date de création de la notice: 2002
      Notice et reproduction photographique partielle dans: 122 minutes d'histoire, actes des notaires de Paris, Paris, Archives nationales, Somogy, 2012, p.68-69.
      inventaire après décès; Houilles (Yvelines); Victoire (rue de la); Schoelcher, Victor (1804-1893); sénateur
  - Minutes. 1894, mars, mars 1894; MC/ET/XXXII/936
  - Minutes. 1894, 1er avril - 15 avril, 1er avril - 15 avril 1894; MC/ET/XXXII/937
  - Minutes. 1894, 16 avril - 30 avril, 16 avril - 30 avril 1894; MC/ET/XXXII/938
  - Minutes. 1894, mai, mai 1894; MC/ET/XXXII/939
  - Minutes. 1894, juin, juin 1894; MC/ET/XXXII/940
  - Minutes. 1894, 1er juillet - 15 juillet, 1er juillet - 15 juillet 1894; MC/ET/XXXII/941
  - Minutes. 1894, 16 juillet - 31 juillet, 16 juillet - 31 juillet 1894; MC/ET/XXXII/942
  - Minutes. 1894, août, août 1894; MC/ET/XXXII/943
  - Minutes. 1894, septembre, septembre 1894; MC/ET/XXXII/944
  - Minutes. 1894, octobre, octobre 1894; MC/ET/XXXII/945
  - Minutes. 1894, novembre, novembre 1894; MC/ET/XXXII/946
  - Minutes. 1894, décembre, décembre 1894; MC/ET/XXXII/947
  - Minutes. 1895, janvier, janvier 1895; MC/ET/XXXII/948
  - Minutes. 1895, 1er février - 15 février, 1er février - 15 février 1895; MC/ET/XXXII/949
  - Minutes. 1895, 16 février - 28 février, 16 février - 28 février 1895; MC/ET/XXXII/950
  - Minutes. 1895, mars, mars 1895; MC/ET/XXXII/951
  - Minutes. 1895, avril, avril 1895; MC/ET/XXXII/952
  - Minutes. 1895, mai, mai 1895; MC/ET/XXXII/953
  - Minutes. 1895, juin, juin 1895; MC/ET/XXXII/954
  - Minutes. 1895, 1er juillet - 15 juillet, 1er juillet - 15 juillet 1895; MC/ET/XXXII/955
  - Minutes. 1895, 16 juillet - 31 juillet, 16 juillet - 31 juillet 1895; MC/ET/XXXII/956
  - Minutes. 1895, août, août 1895; MC/ET/XXXII/957
  - Minutes. 1895, septembre, septembre 1895; MC/ET/XXXII/958
  - Minutes. 1895, octobre, octobre 1895; MC/ET/XXXII/959
  - Minutes. 1895, novembre, novembre 1895; MC/ET/XXXII/960
  - Minutes. 1895, décembre, décembre 1895; MC/ET/XXXII/961
  - Minutes. 1896, 1er janvier - 15 janvier, 1er janvier - 15 janvier 1896; MC/ET/XXXII/962
  - Minutes. 1896, 16 janvier - 31 janvier, 16 janvier - 31 janvier 1896; MC/ET/XXXII/963
  - Minutes. 1896, février, février 1896; MC/ET/XXXII/964
  - Minutes. 1896, mars, mars 1896; MC/ET/XXXII/965
  - Minutes. 1896, avril, avril 1896; MC/ET/XXXII/966
  - Minutes. 1896, mai, mai 1896; MC/ET/XXXII/967
    - Contrat de mariage sous le régime de séparation de biens avec donation au dernier vivant entre Jules Hippolyte Martin, veuf avec trois enfants de Désirée Constance Lacouchy, constructeur d'appareils photographiques, demeurant 77, rue du Faubourg-Saint-Denis, et Victorine Amélie David, demeurant même adresse. Mariage à la mairie du 10e arrondissement de Paris., 13 mai 1896; MC/ET/XXXII/967
      De l'image fixe à l'image animée (1820-1910), documents du Minutier central des notaires de Paris relatifs à l'histoire des photographes et de la photographie, par Marc Durand, Paris, Archives nationales, 2015, notice n° 3405 (version dématérialisée de l'instrument de recherche, les notices biographiques et compléments de descriptions d'actes ne se trouvent que sur la version papier de l'ouvrage, voir contexte dans le Plan d’orientation général - Notaires de Paris, guides thématiques du Minutier).
      Faubourg-Saint-Denis (rue du); Martin, Jules Hippolyte; Lacouchy, Désirée Constance; David, Victorine Amélie
  - Minutes. 1896, juin, juin 1896; MC/ET/XXXII/968
    - Inventaire après décès d'Omer Marie Laisné, propriétaire, arrivé le 20 mars 1896 à Boulogne (Seine), quai du Quatre-Septembre n° 25, à la requête d'Elise Mélanie Phalipau, sa veuve, sans profession., 22 juin 1896; MC/ET/XXXII/968
      Date de création de la notice: 2014
      inventaire après décès; Laisné, Omer Marie; Phalipau, Elise Mélanie; Boulogne-Billancourt (Hauts-de-Seine, arrondissement)
  - Minutes. 1896, juillet, juillet 1896; MC/ET/XXXII/969
  - Minutes. 1896, août, août 1896; MC/ET/XXXII/970
  - Minutes. 1896, septembre, septembre 1896; MC/ET/XXXII/971
  - Minutes. 1896, octobre, octobre 1896; MC/ET/XXXII/972
  - Minutes. 1896, 1er novembre - 15 novembre, 1er novembre - 15 novembre 1896; MC/ET/XXXII/973
  - Minutes. 1896, 16 novembre - 30 novembre, 16 novembre - 30 novembre 1896; MC/ET/XXXII/974
  - Minutes. 1896, décembre, décembre 1896; MC/ET/XXXII/975
  - Minutes. 1897, janvier, janvier 1897; MC/ET/XXXII/976
  - Minutes. 1897, 1er février - 15 février, 1er février - 15 février 1897; MC/ET/XXXII/977
  - Minutes. 1897, 16 février - 28 février, 16 février - 28 février 1897; MC/ET/XXXII/978
  - Minutes. 1897, mars, mars 1897; MC/ET/XXXII/979
  - Minutes. 1897, 1er avril - 15 avril, 1er avril - 15 avril 1897; MC/ET/XXXII/980
    - Notoriété après décès de Martin Louis Sallerin, survenu chez son frère, François Eugène Sallerin, demeurant 88 bis, avenue Kléber, lui-même domicilié 12, rue du Faubourg-Poissonnière, le 19 mars 1897., 2 avril 1897; MC/ET/XXXII/980
      De l'image fixe à l'image animée (1820-1910), documents du Minutier central des notaires de Paris relatifs à l'histoire des photographes et de la photographie, par Marc Durand, Paris, Archives nationales, 2015, notice n° 4439 (version dématérialisée de l'instrument de recherche, les notices biographiques et compléments de descriptions d'actes ne se trouvent que sur la version papier de l'ouvrage, voir contexte dans le Plan d’orientation général - Notaires de Paris, guides thématiques du Minutier).
      Kléber (avenue); Faubourg-Poissonnière (rue du); Sallerin, Martin Louis; Sallerin, François Eugène
  - Minutes. 1897, 16 avril - 30 avril, 16 avril - 30 avril 1897; MC/ET/XXXII/981
  - Minutes. 1897, mai, mai 1897; MC/ET/XXXII/982
  - Minutes. 1897, juin, juin 1897; MC/ET/XXXII/983
    - Cahier de charges pour la vente d'un terrain à Livry, canton du Raincy (Seine-et-Oise), route nationale n° 3, en 7 lots, à la requête de Henri Stanislas Lubin Gamblin, banquier, demeurant à Montivilliers (Seine-Inférieure), administrateur de la Société Mutel, Gamblin et Compagnie, Banque commerciale au Hâvre. A la suite, adjudication à Alfred Victor Delamare, rentier, demeurant à Saint-Mandé (Seine), avenue Alphand, n° 16., 4 juin 1897 - 6 juillet 1897; MC/ET/XXXII/983
      Plan. Précisions sur les lieux: Livry-Gargan (Seine-Saint-Denis); Le Raincy (Seine-Saint-Denis)--route nationale; Le Havre (Seine-Maritime); Saint-Mandé (Val-de-Marne)--Alphand (avenue)
      Date de révision: 2017 (M. Locatelli)
      cahier des charges; Livry-Gargan (Seine-Saint-Denis); Le Havre (Seine-Maritime); Le Raincy (Seine-Saint-Denis); Saint-Mandé (Val-de-Marne); Gamblin, Henri Stanislas Lubin; Delamare, Alfred Victor; banquier
  - Minutes. 1897, juillet, juillet 1897; MC/ET/XXXII/984
  - Minutes. 1897, août, août 1897; MC/ET/XXXII/985
  - Minutes. 1897, septembre, septembre 1897; MC/ET/XXXII/986
  - Minutes. 1897, octobre, octobre 1897; MC/ET/XXXII/987
  - Minutes. 1897, novembre, novembre 1897; MC/ET/XXXII/988
  - Minutes. 1897, décembre, décembre 1897; MC/ET/XXXII/989
  - Minutes. 1898, 1er janvier - 15 janvier, 1er janvier - 15 janvier 1898; MC/ET/XXXII/990
  - Minutes. 1898, 16 janvier - 31 janvier, 16 janvier - 31 janvier 1898; MC/ET/XXXII/991
  - Minutes. 1898, 1er février - 15 février, 1er février - 15 février 1898; MC/ET/XXXII/992
  - Minutes. 1898, 16 février - 28 février, 16 février - 28 février 1898; MC/ET/XXXII/993
  - Minutes. 1898, 1er mars - 15 mars, 1er mars - 15 mars 1898; MC/ET/XXXII/994
  - Minutes. 1898, 16 mars - 31 mars, 16 mars - 31 mars 1898; MC/ET/XXXII/995
  - Minutes. 1898, avril, avril 1898; MC/ET/XXXII/996
  - Minutes. 1898, mai, mai 1898; MC/ET/XXXII/997
  - Minutes. 1898, juin, juin 1898; MC/ET/XXXII/998
  - Minutes. 1898, juillet, juillet 1898; MC/ET/XXXII/999
  - Minutes. 1898, août, août 1898; MC/ET/XXXII/1000
  - Minutes. 1898, septembre - octobre, septembre - octobre 1898; MC/ET/XXXII/1001
  - Minutes. 1898, novembre, novembre 1898; MC/ET/XXXII/1002
  - Minutes. 1898, décembre, décembre 1898; MC/ET/XXXII/1003
  - Minutes. 1899, janvier, janvier 1899; MC/ET/XXXII/1004
  - Minutes. 1899, février, février 1899; MC/ET/XXXII/1005
  - Minutes. 1899, mars, mars 1899; MC/ET/XXXII/1006
  - Minutes. 1899, avril, avril 1899; MC/ET/XXXII/1007
    - Dépôt judiciaire du testament de Baptiste Paul Grimaud, fabricant de cartes à jouer, chevalier de la Légion d'honneur, décédé en son domicile 46, rue de Londres le 21 avril 1899., 25 avril 1899; MC/ET/XXXII/1007
      Date de création de la notice: 2017 (B. Davy)
      testament; Grimaud, Baptiste Paul; Londres (rue de)
  - Minutes. 1899, mai, mai 1899; MC/ET/XXXII/1008
  - Minutes. 1899, juin, juin 1899; MC/ET/XXXII/1009
  - Minutes. 1899, juillet, juillet 1899; MC/ET/XXXII/1010
  - Minutes. 1899, 1er août - 15 août, 1er août - 15 août 1899; MC/ET/XXXII/1011
  - Minutes. 1899, 16 août - 31 août, 16 août - 31 août 1899; MC/ET/XXXII/1012
  - Minutes. 1899, septembre, septembre 1899; MC/ET/XXXII/1013
  - Minutes. 1899, octobre, octobre 1899; MC/ET/XXXII/1014
  - Minutes. 1899, novembre, novembre 1899; MC/ET/XXXII/1015
  - Minutes. 1899, décembre, décembre 1899; MC/ET/XXXII/1016
  - Minutes. 1900, janvier, janvier 1900; MC/ET/XXXII/1017
  - Minutes. 1900, février, février 1900; MC/ET/XXXII/1018
  - Minutes. 1900, 1er mars - 15 mars, 1er mars - 15 mars 1900; MC/ET/XXXII/1019
  - Minutes. 1900, 16 mars - 31 mars, 16 mars - 31 mars 1900; MC/ET/XXXII/1020
  - Minutes. 1900, avril, avril 1900; MC/ET/XXXII/1021
  - Minutes. 1900, mai, mai 1900; MC/ET/XXXII/1022
  - Minutes. 1900, juin, juin 1900; MC/ET/XXXII/1023
  - Minutes. 1900, 1er juillet - 15 juillet, 1er juillet - 15 juillet 1900; MC/ET/XXXII/1024
    - Liquidation et partage des communauté et succession formées entre François Xavier Ruel, en son vivant, propriétaire négociant, chevalier de la Légion d'honneur, membre du conseil municipal de la Ville de Paris, et sa veuve Marie-Madeleine Poncery, domiciliée rue d'Auteuil, n°2., 11 juillet 1900; MC/ET/XXXII/1024
      Acte restitué par l'étude en janvier 2022.
      Date de création de la notice: 2022 (F. Chancerel)
      partage; Ruel, Marie-Madeleine; Ruel, François Xavier; Auteuil (rue d')
  - Minutes. 1900, 16 juillet - 31 juillet, 16 juillet - 31 juillet 1900; MC/ET/XXXII/1025
  - Minutes. 1900, août, août 1900; MC/ET/XXXII/1026
  - Minutes. 1900, septembre, septembre 1900; MC/ET/XXXII/1027
  - Minutes. 1900, octobre, octobre 1900; MC/ET/XXXII/1028
  - Minutes. 1900, novembre, novembre 1900; MC/ET/XXXII/1029
  - Minutes. 1900, décembre, décembre 1900; MC/ET/XXXII/1030
  - Minutes. 1901, janvier, janvier 1901; MC/ET/XXXII/1031
  - Minutes. 1901, février, février 1901; MC/ET/XXXII/1032
  - Minutes. 1901, mars, mars 1901; MC/ET/XXXII/1033
  - Minutes. 1901, avril, avril 1901; MC/ET/XXXII/1034
  - Minutes. 1901, mai, mai 1901; MC/ET/XXXII/1035
  - Minutes. 1901, juin, juin 1901; MC/ET/XXXII/1036
  - Minutes. 1901, 1er juillet - 15 juillet, 1er juillet - 15 juillet 1901; MC/ET/XXXII/1037
  - Minutes. 1901, 16 juillet - 31 juillet, 16 juillet - 31 juillet 1901; MC/ET/XXXII/1038
  - Minutes. 1901, août, août 1901; MC/ET/XXXII/1039
  - Minutes. 1901, septembre, septembre 1901; MC/ET/XXXII/1040
  - Minutes. 1901, octobre, octobre 1901; MC/ET/XXXII/1041
  - Minutes. 1901, novembre, novembre 1901; MC/ET/XXXII/1042
  - Minutes. 1901, décembre, décembre 1901; MC/ET/XXXII/1043
  - Minutes. 1902, janvier, janvier 1902; MC/ET/XXXII/1044
  - Minutes. 1902, février, février 1902; MC/ET/XXXII/1045
  - Minutes. 1902, 1er mars - 15 mars, 1er mars - 15 mars 1902; MC/ET/XXXII/1046
  - Minutes. 1902, 16 mars - 31 mars, 16 mars - 31 mars 1902; MC/ET/XXXII/1047
  - Minutes. 1902, avril, avril 1902; MC/ET/XXXII/1048
  - Minutes. 1902, mai, mai 1902; MC/ET/XXXII/1049
  - Minutes. 1902, juin, juin 1902; MC/ET/XXXII/1050
  - Minutes. 1902, 1er juillet - 15 juillet, 1er juillet - 15 juillet 1902; MC/ET/XXXII/1051
  - Minutes. 1902, 16 juillet - 31 juillet, 16 juillet - 31 juillet 1902; MC/ET/XXXII/1052
  - Minutes. 1902, août, août 1902; MC/ET/XXXII/1053
  - Minutes. 1902, septembre, septembre 1902; MC/ET/XXXII/1054
  - Minutes. 1902, 1er octobre - 15 octobre, 1er octobre - 15 octobre 1902; MC/ET/XXXII/1055
  - Minutes. 1902, 16 octobre - 31 octobre, 16 octobre - 31 octobre 1902; MC/ET/XXXII/1056
  - Minutes. 1902, novembre, novembre 1902; MC/ET/XXXII/1057
  - Minutes. 1902, 1er décembre - 15 décembre, 1er décembre - 15 décembre 1902; MC/ET/XXXII/1058
  - Minutes. 1902, 16 décembre - 31 décembre, 16 décembre - 31 décembre 1902; MC/ET/XXXII/1059
  - Minutes. 1903, janvier, janvier 1903; MC/ET/XXXII/1060
  - Minutes. 1903, 1er février - 15 février, 1er février - 15 février 1903; MC/ET/XXXII/1061
  - Minutes. 1903, 16 février - 28 février, 16 février - 28 février 1903; MC/ET/XXXII/1062
  - Minutes. 1903, 1er mars - 15 mars, 1er mars - 15 mars 1903; MC/ET/XXXII/1063
  - Minutes. 1903, 16 mars - 31 mars, 16 mars - 31 mars 1903; MC/ET/XXXII/1064
  - Minutes. 1903, avril, avril 1903; MC/ET/XXXII/1065
  - Minutes. 1903, 1er mai - 15 mai, 1er mai - 15 mai 1903; MC/ET/XXXII/1066
  - Minutes. 1903, 16 mai - 31 mai, 16 mai - 31 mai 1903; MC/ET/XXXII/1067
  - Minutes. 1903, juin, juin 1903; MC/ET/XXXII/1068
  - Minutes. 1903, juillet, juillet 1903; MC/ET/XXXII/1069
  - Minutes. 1903, août, août 1903; MC/ET/XXXII/1070
  - Minutes. 1903, septembre, septembre 1903; MC/ET/XXXII/1071
  - Minutes. 1903, 1er octobre - 15 octobre, 1er octobre - 15 octobre 1903; MC/ET/XXXII/1072
  - Minutes. 1903, 16 octobre - 31 octobre, 16 octobre - 31 octobre 1903; MC/ET/XXXII/1073
  - Minutes. 1903, novembre, novembre 1903; MC/ET/XXXII/1074
  - Minutes. 1903, 1er décembre - 15 décembre, 1er décembre - 15 décembre 1903; MC/ET/XXXII/1075
  - Minutes. 1903, 16 décembre - 31 décembre, 16 décembre - 31 décembre 1903; MC/ET/XXXII/1076
  - Minutes. 1904, 1er janvier - 15 janvier, 1er janvier - 15 janvier 1904; MC/ET/XXXII/1077
  - Minutes. 1904, 16 janvier - 31 janvier, 16 janvier - 31 janvier 1904; MC/ET/XXXII/1078
  - Minutes. 1904, février, février 1904; MC/ET/XXXII/1079
  - Minutes. 1904, 1er mars - 15 mars, 1er mars - 15 mars 1904; MC/ET/XXXII/1080
  - Minutes. 1904, 16 mars - 31 mars, 16 mars - 31 mars 1904; MC/ET/XXXII/1081
  - Minutes. 1904, avril, avril 1904; MC/ET/XXXII/1082
  - Minutes. 1904, 1er mai - 15 mai, 1er mai - 15 mai 1904; MC/ET/XXXII/1083
  - Minutes. 1904, 16 mai - 31 mai, 16 mai - 31 mai 1904; MC/ET/XXXII/1084
  - Minutes. 1904, 1er juin - 15 juin, 1er juin - 15 juin 1904; MC/ET/XXXII/1085
  - Minutes. 1904, 16 juin - 30 juin, 16 juin - 30 juin 1904; MC/ET/XXXII/1086
  - Minutes. 1904, 1er juillet - 15 juillet, 1er juillet - 15 juillet 1904; MC/ET/XXXII/1087
  - Minutes. 1904, 16 juillet - 31 juillet, 16 juillet - 31 juillet 1904; MC/ET/XXXII/1088
  - Minutes. 1904, août, août 1904; MC/ET/XXXII/1089
  - Minutes. 1904, septembre, septembre 1904; MC/ET/XXXII/1090
  - Minutes. 1904, octobre, octobre 1904; MC/ET/XXXII/1091
  - Minutes. 1904, novembre, novembre 1904; MC/ET/XXXII/1092
  - Minutes. 1904, décembre, décembre 1904; MC/ET/XXXII/1093
  - Minutes. 1905, 1er janvier - 15 janvier, 1er janvier - 15 janvier 1905; MC/ET/XXXII/1094
  - Minutes. 1905, 16 janvier - 31 janvier, 16 janvier - 31 janvier 1905; MC/ET/XXXII/1095
  - Minutes. 1905, février, février 1905; MC/ET/XXXII/1096
  - Minutes. 1905, mars, mars 1905; MC/ET/XXXII/1097
  - Minutes. 1905, avril, avril 1905; MC/ET/XXXII/1098
  - Minutes. 1905, mai, mai 1905; MC/ET/XXXII/1099
  - Minutes. 1905, 1er juin - 15 juin, 1er juin - 15 juin 1905; MC/ET/XXXII/1100
  - Minutes. 1905, 16 juin - 30 juin, 16 juin - 30 juin 1905; MC/ET/XXXII/1101
    - Dépôt judiciaire du testament de Cornelius Rossevelt, décédé le 15 février 1902 à New-York (États-Unis d'Amérique), et domicilié 51, avenue Bugeaud., 21 juin 1905; MC/ET/XXXII/1101
      testament; Roosevelt, Cornelius; New York (Etats-Unis); Bugeaud (avenue)
  - Minutes. 1905, juillet, juillet 1905; MC/ET/XXXII/1102
  - Minutes. 1905, août, août 1905; MC/ET/XXXII/1103
  - Minutes. 1905, septembre, septembre 1905; MC/ET/XXXII/1104
  - Minutes. 1905, octobre, octobre 1905; MC/ET/XXXII/1105
  - Minutes. 1905, novembre, novembre 1905; MC/ET/XXXII/1106
  - Minutes. 1905, 1er décembre - 15 décembre, 1er décembre - 15 décembre 1905; MC/ET/XXXII/1107
  - Minutes. 1905, 16 décembre - 31 décembre, 16 décembre - 31 décembre 1905; MC/ET/XXXII/1108
  - Minutes. 1906, 1er janvier - 15 janvier, 1er janvier - 15 janvier 1906; MC/ET/XXXII/1109
  - Minutes. 1906, 16 janvier - 31 janvier, 16 janvier - 31 janvier 1906; MC/ET/XXXII/1110
  - Minutes. 1906, février, février 1906; MC/ET/XXXII/1111
  - Minutes. 1906, 1er mars - 15 mars, 1er mars - 15 mars 1906; MC/ET/XXXII/1112
  - Minutes. 1906, 16 mars - 31 mars, 16 mars - 31 mars 1906; MC/ET/XXXII/1113
  - Minutes. 1906, avril, avril 1906; MC/ET/XXXII/1114
  - Minutes. 1906, 1er mai - 15 mai, 1er mai - 15 mai 1906; MC/ET/XXXII/1115
  - Minutes. 1906, 16 mai - 30 mai, 16 mai - 30 mai 1906; MC/ET/XXXII/1116
  - Minutes. 1906, juin, juin 1906; MC/ET/XXXII/1117
  - Minutes. 1906, 1er juillet - 15 juillet, 1er juillet - 15 juillet 1906; MC/ET/XXXII/1118
  - Minutes. 1906, 16 juillet - 31 juillet, 16 juillet - 31 juillet 1906; MC/ET/XXXII/1119
  - Minutes. 1906, août, août 1906; MC/ET/XXXII/1120
  - Minutes. 1906, septembre, septembre 1906; MC/ET/XXXII/1121
  - Minutes. 1906, octobre, octobre 1906; MC/ET/XXXII/1122
  - Minutes. 1906, novembre, novembre 1906; MC/ET/XXXII/1123
  - Minutes. 1906, décembre, décembre 1906; MC/ET/XXXII/1124
  - Minutes. 1907, janvier, janvier 1907; MC/ET/XXXII/1125
  - Minutes. 1907, 1er février - 15 février, 1er février - 15 février 1907; MC/ET/XXXII/1126
  - Minutes. 1907, 16 février - 28 février, 16 février - 28 février 1907; MC/ET/XXXII/1127
  - Minutes. 1907, 1er mars - 15 mars, 1er mars - 15 mars 1907; MC/ET/XXXII/1128
  - Minutes. 1907, 16 mars - 31 mars, 16 mars - 31 mars 1907; MC/ET/XXXII/1129
  - Minutes. 1907, avril, avril 1907; MC/ET/XXXII/1130
  - Minutes. 1907, mai, mai 1907; MC/ET/XXXII/1131
  - Minutes. 1907, juin, juin 1907; MC/ET/XXXII/1132
  - Minutes. 1907, 1er juillet - 15 juillet, 1er juillet - 15 juillet 1907; MC/ET/XXXII/1133
  - Minutes. 1907, 16 juillet - 31 juillet, 16 juillet - 31 juillet 1907; MC/ET/XXXII/1134
  - Minutes. 1907, août, août 1907; MC/ET/XXXII/1135
  - Minutes. 1907, septembre, septembre 1907; MC/ET/XXXII/1136
  - Minutes. 1907, 1er octobre - 15 octobre, 1er octobre - 15 octobre 1907; MC/ET/XXXII/1137
  - Minutes. 1907, 16 octobre - 31 octobre, 16 octobre - 31 octobre 1907; MC/ET/XXXII/1138
  - Minutes. 1907, novembre, novembre 1907; MC/ET/XXXII/1139
  - Minutes. 1907, 1er décembre - 15 décembre, 1er décembre - 15 décembre 1907; MC/ET/XXXII/1140
  - Minutes. 1907, 16 décembre - 31 décembre, 16 décembre - 31 décembre 1907; MC/ET/XXXII/1141
  - Minutes. 1908, 1er janvier - 15 janvier, 1er janvier - 15 janvier 1908; MC/ET/XXXII/1142
  - Minutes. 1908, 16 janvier - 31 janvier, 16 janvier - 31 janvier 1908; MC/ET/XXXII/1143
  - Minutes. 1908, février, février 1908; MC/ET/XXXII/1144
  - Minutes. 1908, 1er mars - 15 mars, 1er mars - 15 mars 1908; MC/ET/XXXII/1145
  - Minutes. 1908, 16 mars - 31 mars, 16 mars - 31 mars 1908; MC/ET/XXXII/1146
  - Minutes. 1908, avril, avril 1908; MC/ET/XXXII/1147
  - Minutes. 1908, 1er mai - 15 mai, 1er mai - 15 mai 1908; MC/ET/XXXII/1148
  - Minutes. 1908, 16 mai - 31 mai, 16 mai - 31 mai 1908; MC/ET/XXXII/1149
  - Minutes. 1908, juin, juin 1908; MC/ET/XXXII/1150
  - Minutes. 1908, juillet, juillet 1908; MC/ET/XXXII/1151
  - Minutes. 1908, août, août 1908; MC/ET/XXXII/1152
  - Minutes. 1908, septembre, septembre 1908; MC/ET/XXXII/1153
  - Minutes. 1908, 1er octobre - 15 octobre, 1er octobre - 15 octobre 1908; MC/ET/XXXII/1154
  - Minutes. 1908, 16 octobre - 31 octobre, 16 octobre - 31 octobre 1908; MC/ET/XXXII/1155
  - Minutes. 1908, 1er novembre - 15 novembre, 1er novembre - 15 novembre 1908; MC/ET/XXXII/1156
  - Minutes. 1908, 16 novembre - 30 novembre, 16 novembre - 30 novembre 1908; MC/ET/XXXII/1157
  - Minutes. 1908, décembre, décembre 1908; MC/ET/XXXII/1158
  - Minutes. 1909, janvier, janvier 1909; MC/ET/XXXII/1159
  - Minutes. 1909, février, février 1909; MC/ET/XXXII/1160
  - Minutes. 1909, 1er mars - 15 mars, 1er mars - 15 mars 1909; MC/ET/XXXII/1161
  - Minutes. 1909, 16 mars - 31 mars, 16 mars - 31 mars 1909; MC/ET/XXXII/1162
  - Minutes. 1909, avril, avril 1909; MC/ET/XXXII/1163
  - Minutes. 1909, mai, mai 1909; MC/ET/XXXII/1164
  - Minutes. 1909, 1er juin - 15 juin, 1er juin - 15 juin 1909; MC/ET/XXXII/1165
  - Minutes. 1909, 16 juin - 30 juin, 16 juin - 30 juin 1909; MC/ET/XXXII/1166
  - Minutes. 1909, 1er juillet - 15 juillet, 1er juillet - 15 juillet 1909; MC/ET/XXXII/1167
  - Minutes. 1909, 16 juillet - 31 juillet, 16 juillet - 31 juillet 1909; MC/ET/XXXII/1168
  - Minutes. 1909, août, août 1909; MC/ET/XXXII/1169
  - Minutes. 1909, septembre, septembre 1909; MC/ET/XXXII/1170
  - Minutes. 1909, octobre, octobre 1909; MC/ET/XXXII/1171
  - Minutes. 1909, 1er novembre - 15 novembre, 1er novembre - 15 novembre 1909; MC/ET/XXXII/1172
  - Minutes. 1909, 16 novembre - 30 novembre, 16 novembre - 30 novembre 1909; MC/ET/XXXII/1173
  - Minutes. 1909, 1er décembre - 15 décembre, 1er décembre - 15 décembre 1909; MC/ET/XXXII/1174
  - Minutes. 1909, 16 décembre - 31 décembre, 16 décembre - 31 décembre 1909; MC/ET/XXXII/1175
  - Minutes. 1910, janvier, janvier 1910; MC/ET/XXXII/1176